臺灣士林地方法院刑事判決　　　　　　　 　94年度訴字第9號
公　訴　人　臺灣士林地方法院檢察署檢察官
被　　　告　甲○○
上列被告因毒品危害防制條例案件，經檢察官提起公訴（93年度
毒偵字第1462號），被告於準備程序為有罪之陳述，經本院裁定
改依簡式審判程序審理，茲判決如下：
    主  文
甲○○施用第一級毒品，處有期徒刑拾月。又施用第二級毒品，
處有期徒刑伍月。應執行有期徒刑壹年貳月。
    事  實
一、甲○○曾因違反肅清煙毒條例及毒品危害防制條例等案件，
    經法院於民國（下同）87年3 月3 日、88年11月19日、92年
    6 月23日及93年8 月31日分別判處有期徒刑3 年、1 年、3
    月及1 年確定，嗣於88年11月23日入監執行，於90年11月21
    日縮短刑期假釋出監，因假釋中再犯，經撤銷假釋，於93年
    10月9 日再入監執行殘刑1 年10月16日、1 年及3 月之刑期
    ，其縮刑期滿日期為96年11月24日。復於88年間因施用第二
    級毒品安非他命案件，經台灣基隆地方法院以88年度毒聲字
    第1031號裁定送觀察、勒戒後，認有繼續施用毒品之傾向，
    續由該院於88年6 月17日以88年度毒聲字第1147號裁定令入
    戒治處所施以強制戒治，於89年6 月16日（保護管束）戒治
    執行期滿，經台灣基隆地方法院檢察署檢察官於89年12月21
    日以89年度戒毒偵字第126 號不起訴處分確定，猶不知悔改
    。仍於強制戒治執行完畢後5 年內基於施用毒品之犯意，於
    93年10月8 日晚上9 時許，在台北縣淡水鎮蕃薯里番子田
    122 號6 樓住處，分別以針筒注射及玻璃球燒烤之方式，施
    用第一級毒品海洛因及第二級毒品安非他命各一次。嗣經警
    方於同年10月9 日上午6 時30分許，在台北縣淡水鎮○○街
    76 巷43 號7 樓採尿查獲。
二、案經台北縣政府警察局淡水分局報請臺灣士林地方法院檢察
    署檢察官偵查起訴。
    理  由
一、右揭施用第一級毒品海洛因及第二級毒品安非他命之事實，
    業據被告於本院審訊時（參94年1 月25日筆錄）供認不諱，
    且被告為警方查獲時所採取之尿液經送檢驗結果，各呈嗎啡
    及甲基安非他命陽性反應等情，亦有台灣檢驗科技股份有限
    公司濫用藥物尿液檢驗報告一件（檢體編號為23274 號）在
    卷可按。而海洛因係嗎啡經化學合成之半人工合成品，其藥
    （毒）性高於嗎啡，經吸食或注射入人體，藉由人體代謝系
    統之新陳代謝，分解成藥（毒）性較低之嗎啡，由尿液排出
    人體，故於尿液以嗎啡成份檢出。一般人注射海洛因或嗎啡
    後，經體內吸收代謝約30分鐘內開始排入尿中，而以最初6
    至12小時排泄量最多，約有百分之75之毒品可在注射後24小
    時內陸續由尿中排出體外，剩餘量則可能在數日內分別排出
    體外，其中煙毒反應能否檢出，需視其施打量而定，施打量
    多者，於施打後4 、5 日仍有可能檢出煙毒反應，施打量少
    者，可能在24小時後即難檢出煙毒反應，有法務部調查局
    陸字8031487 號函足資查考。且個人口服投與安非他命後，
    其尿液中能否驗出安非他命陽性反應，與其投與方式、投與
    量、個人體質、採尿時間及檢測儀器之精密度等有關，一般
    而言，約百分之70於口服投與24小時內自尿中排出，約百分
    之90於96小時內自尿中排出，從而吸食時間距採集尿液時間
    最長可能不會超過4 日，復有行政院衛生署藥物食品檢驗局
    81年2 月8 日藥檢壹字第1156號函可參。被告前於88年間
    因施用第二級毒品安非他命案件，經台灣基隆地方法院以88
    年度毒聲字第1031號裁定送觀察、勒戒後，認有繼續施用毒
    品之傾向，續由該院於88年6 月17日以88年度毒聲字第1147
    號裁定令入戒治處所施以強制戒治，於89年6 月16日（保護
    管束）戒治執行期滿，經台灣基隆地方法院檢察署檢察官於
    89年12月21日以89年度戒毒偵字第126 號不起訴處分確定等
    情，分別有各該裁定、不起訴處分書影本及台灣高等法院被
    告全國前案紀錄表各一件在卷可考。是被告自前次犯行強制
    戒治執行完畢後，五年內再犯施用第一級及第二級毒品之犯
    行，足堪認定。
二、核被告所為，係犯毒品危害防制條例第10條第1 項及第2 項
    之施用第一級及第二級毒品罪，其持有毒品之低度行為，為
    其施用之高度行為所吸收，不另論罪。其施用第一級毒品及
    第二級毒品2 罪間，犯意各別，行為互殊，構成要件亦不相
    同，應予分論併罰。爰審酌被告長期施用毒品始終無法戒絕
    （其如事實欄所示之前案犯行因均未執行完畢，故不構成累
    犯），惟尚僅自殘其身心健康，並無其他積極侵害他人法益
    之事證暨其犯後尚知坦承犯行，知所悔悟，態度良好等一切
    情狀，分別量處如主文所示之刑，並定其應執行之刑。
據上論斷，應依刑事訴訟法第273 條之1 第1 項、第299 條第1
項前段，毒品危害防制條例第10條第1 項、第2 項，刑法第11
條前段、第51條第5 款，判決如主文。
本案經檢察官王巧玲到庭執行職務。
中　　華　　民　　國　　94　　年　　2 　　月　　5 　　日
                  刑事第五庭法　官  朱光仁
以上正本證明與原本無異。
如不服本判決應於判決送達後10日內向本院提出上訴狀。
                            書記官  劉政惠
中　　華　　民　　國　　94　　年　　2 　　月　　5 　　日
本案論罪科刑法條：
毒品危害防制條例第10條第1項、第2項
施用第 1 級毒品者，處六月以上五年以下有期徒刑。
施用第 2 級毒品者，處三年以下有期徒刑。
